 # PMC 例会 2021-11-09
 
 ## 参会人员 (Attendance):
 | 姓名 | 账号   | 
| :----: | :----: | 
| 董金光 |[@dongjinguang](https://gitee.com/dongjinguang) |
| 任革林 | [@im-off-this-week](https://gitee.com/im-off-this-week) | 
| 强波 | [@huawei_qiangbo](https://gitee.com/huawei_qiangbo) | 
| 鲜余强 | [@klooer](https://gitee.com/klooer) | 
| 余枝强 | [@yuzhiqiang101](https://gitee.com/yuzhiqiang101) | 
| 梁克雷 | [@xzmu](https://gitee.com/xzmu) | 
| 黄明龙 | [@minglonghuang](https://gitee.com/minglonghuang) |
| 李家欣 | [@ninalijiaxin](https://gitee.com/ninalijiaxin) | 
| 丁勇 | [@ding-yong](https://gitee.com/ding-yong) |
| 邢文华 | [@xhuazi](https://gitee.com/xhuazi) | 
| 高涵一 | [@gaohanyi1982](https://gitee.com/gaohanyi1982) | 
| 王意明 | [@youthdragon](https://gitee.com/youthdragon) |
| 议题相关人员 | 议题相关人员|
| | |
 

 ## 议题(Agenda):
 
1. PMC etherpad 议题列表 [No10~16](https://etherpad.openharmony.cn/p/pmc)


## 会议纪要(Minute of Meeting):

| 议题编号 | 议题名称 |会议纪要 |
| :----: | :----: |  :----: | 
| No10 | 社区开发板流水线资源部署 | 同意采取主线CI流水线+ 三方流水线门禁分摊CI门禁资源支撑开发板OpenHarmony 社区主线 |
| No11 | 社区开发板、芯片孵化准出到主线标准 | 1. 开发板采取device soc/board架构解耦 <br> 2. 开发板进主线满足PCS最小集且能通过XTS测试认证 <br> 3. 由李开龙整理输出开发板准出标准文档 |
| No12 | 社区编程规范刷新评审 | 1. 按照评审意见刷新编程规范指导文档 <br> 2. DFX日志输出规范、补充HDF编码规范、新增C语言实现面向对象的规范等遗留问题 |
| No13 | Devboard开发板准出规范 | 1. 同议题No11 <br> 2. 参见No11 结论3 |
| No14 | taro sig设立申请 | 1. sig命名建议不体现taro具体名称，修改更通用快应用、小程序转换的SIG命名 <br> 2. 同意新建快应用、小程序的转换工具的SIG |
| No15 | vulnerability sig成立 | 遗留：待安工治理工作组的策略再安排评审 |
| No16 | 申请成立 物联感知网 SIG | 1. 同意创建物联网感知SIG <br> 2. 建议该SIG聚焦物联场景通信感知、增强等能力 <br> 3. 需要补充对应领域的测试贡献|
|  |  | |

