 # PMC 例会 2021-11-09
 
 ## 参会人员 (Attendance):
 | 姓名 | 账号   | 
| :----: | :----: | 
| 董金光 |[@dongjinguang](https://gitee.com/dongjinguang) |
| 任革林 | [@im-off-this-week](https://gitee.com/im-off-this-week) | 
| 强波 | [@huawei_qiangbo](https://gitee.com/huawei_qiangbo) | 
| 鲜余强 | [@klooer](https://gitee.com/klooer) | 
| 余枝强 | [@yuzhiqiang101](https://gitee.com/yuzhiqiang101) | 
| 梁克雷 | [@xzmu](https://gitee.com/xzmu) | 
| 黄明龙 | [@minglonghuang](https://gitee.com/minglonghuang) |
| 李家欣 | [@ninalijiaxin](https://gitee.com/ninalijiaxin) | 
| 赵文华 | [@shidi_snow](https://gitee.com/shidi_snow) |
| 邢文华 | [@xhuazi](https://gitee.com/xhuazi) | 
| 高涵一 | [@gaohanyi1982](https://gitee.com/gaohanyi1982) | 
| 万承臻 | [@wanchengzhen](https://gitee.com/wanchengzhen) |
| 议题相关人员 | 议题相关人员|
| | |
 

 ## 议题(Agenda):
 
1. PMC etherpad 议题列表 [No17~19](https://etherpad.openharmony.cn/p/pmc)


## 会议纪要(Minute of Meeting):

| 议题编号 | 议题名称 |会议纪要 |
| :----: | :----: |  :----: | 
| No17 | 申请辞去API SIG Leader工作 | 同意,后续API SIG由强波 来担任|
| No18 | 在开源社区提供C，C++ API参考 | 1. 需要在社区补齐XTS范围内的C、C++接口参考（POSIX标准类接口不提供） <br> 2. HDI部分暂未稳定，暂不提供 |
| No19 | 申请成立 LTS维护 SIG | 1. 遗留问题: 补充业界多仓管理的开源项目，不同分支的代码漏洞、需求管理的策略-- 责任人: 钟小明  <br> 2. 共同参与release-sig一起工作，针对当前存在的问题和优化策略补充完善，一起参与到releasesig的运作中来 |
|  |  | |

