 # PMC 例会 2021-12-09
 
 ## 参会人员 (Attendance):
 | 姓名 | 账号   | 
| :----: | :----: | 
| 董金光 |[@dongjinguang](https://gitee.com/dongjinguang) |
| 任革林 | [@im-off-this-week](https://gitee.com/im-off-this-week) | 
| 强波 | [@huawei_qiangbo](https://gitee.com/huawei_qiangbo) | 
| 鲜余强 | [@klooer](https://gitee.com/klooer) | 
| 余枝强 | [@yuzhiqiang101](https://gitee.com/yuzhiqiang101) | 
| 梁克雷 | [@xzmu](https://gitee.com/xzmu) | 
| 黄明龙 | [@minglonghuang](https://gitee.com/minglonghuang) |
| 李家欣 | [@ninalijiaxin](https://gitee.com/ninalijiaxin) | 
| 赵文华 | [@shidi_snow](https://gitee.com/shidi_snow) |
| 邢文华 | [@xhuazi](https://gitee.com/xhuazi) | 
| 高涵一 | [@gaohanyi1982](https://gitee.com/gaohanyi1982) | 
| 万承臻 | [@wanchengzhen](https://gitee.com/wanchengzhen) |
| 王意明 | [@youthdragon](https://gitee.com/youthdragon) |
| 议题相关人员 | 议题相关人员|


 ## 议题(Agenda):
 
1. PMC etherpad 议题列表 [No20~23](https://etherpad.openharmony.cn/p/pmc)


## 会议纪要(Minute of Meeting):

| 议题编号 | 议题名称 |会议纪要 |
| :----: | :----: |  :----: | 
| No20 | 申请创建OH辅助工具SIG | 会议结论:1. 同意成立 OH辅助工具SIG，以单独SIG方式运作，当前工具包括开机动画、NAPI框架生成工具； <br> 2. HDF框架工具已有SIG组在运作，跟进todoList,确认是否可以共建方式参与；<br> 遗留问题:1. 确认单独方式运作流程，对接相应领域专家 -- 已完成。<br> 2. 对接HDF框架工具接口人 -- 进行中|
| No22| OpenHarmony项目社区运营目标和计划 | 会议冲突延期至下一次PMC会议 |
| No23 | OpenHarmony社区代码共建目标及思路 | 同意社区共建的目标和思路，后续需要专项持续进行运作 |


