 # PMC 例会 2022-01-06
 
 ## 参会人员 (Attendance):
 | 姓名 | 账号   | 
| :----: | :----: | 
| 董金光 |[@dongjinguang](https://gitee.com/dongjinguang) |
| 任革林 | [@im-off-this-week](https://gitee.com/im-off-this-week) | 
| 余枝强 | [@yuzhiqiang101](https://gitee.com/yuzhiqiang101) |
| 马耀辉 | [@stesen](https://gitee.com/stesen) |
| 梁克雷 | [@xzmu](https://gitee.com/xzmu) | 
| 黄明龙 | [@minglonghuang](https://gitee.com/minglonghuang) |
| 邢文华 | [@xhuazi](https://gitee.com/xhuazi) | 
| 高涵一 | [@gaohanyi1982](https://gitee.com/gaohanyi1982) |
| 强波(请假)| [@huawei_qiangbo](https://gitee.com/huawei_qiangbo) | 
| 鲜余强（请假） | [@klooer](https://gitee.com/klooer) | 
| 议题相关人员 | 议题相关人员|


 ## 议题(Agenda):
 
1. PMC etherpad 议题列表 [No29~30](https://etherpad.openharmony.cn/p/pmc)


## 会议纪要(Minute of Meeting):

| 议题编号 | 议题名称 |会议纪要 |
| :----: | :----: |  :----: | 
| No29 | 申请创建OpenHarmony迁移助手SIG | 会议结论:1. 同意以一个合适的英文名单独成立迁移工具SIG <br> 2. 要对SIG组的工作范围作出明确的定义，专注纯工具迁移本身，避免SIG之间重复建设|
| No30| 申请创建OpenHarmony开源图形驱动SIG| 会议结论：1.同意成立开源图形驱动SIG，并支持这部分OH能力缺失的地方落地 <br> 2.按照时间计划先落地Mali的架构驱动 |