 # PMC 例会 2022-01-20
 
 ## 参会人员 (Attendance):
 | 姓名 | 账号   | 
| :----: | :----: | 
| 董金光 |[@dongjinguang](https://gitee.com/dongjinguang) |
| 任革林 | [@im-off-this-week](https://gitee.com/im-off-this-week) | 
| 余枝强 | [@yuzhiqiang101](https://gitee.com/yuzhiqiang101) |
| 马耀辉 | [@stesen](https://gitee.com/stesen) |
| 梁克雷 | [@xzmu](https://gitee.com/xzmu) | 
| 黄明龙 | [@minglonghuang](https://gitee.com/minglonghuang) |
| 邢文华 | [@xhuazi](https://gitee.com/xhuazi) | 
| 高涵一 | [@gaohanyi1982](https://gitee.com/gaohanyi1982) |
| 强波 | [@huawei_qiangbo](https://gitee.com/huawei_qiangbo) | 
| 鲜余强 | [@klooer](https://gitee.com/klooer) |
| 赵文华 | [@shidi_snow](https://gitee.com/shidi_snow) |
| 议题相关人员 | 议题相关人员|


 ## 议题(Agenda):
 
1. PMC etherpad 议题列表 [No31~40](https://etherpad.openharmony.cn/p/pmc)


## 会议纪要(Minute of Meeting):

| 议题编号 | 议题名称 |会议纪要 |
| :----: | :----: |  :----: | 
| No31 | 申请创建OOpenHarmony TEE SIG | 会议结论:1. 同意成立TEE SIG|
| No32 | 申请成立OpenHarmonyWebSIG| 会议结论：1.web交付形式未明确，议题取消 |
| No33 | 申请GraphicsandMedia  SIG组织调整 | 会议结论:1. 同意将媒体和图形两个SIG单独拆分出来,独立运作|
| No34 | 申请成立OpenHarmony MIPS SIG| 会议结论：1.未收到议题申请邮件&相关材料，议题取消 |
| No35 | 申请成立OpenHarmony 三方库 SIG | 会议结论:1. 同意成立三方库SIG|
| No36 | 主干代码共建故事推荐需求| 会议结论：1.同意,建议通过SIG孵化准出中识别优秀的外部贡献者 |
| No37 | 申请PMC社区经理岗位 | 会议结论:1. 评审通过, 需要走推举投票流程|
| No38 | 申请成立OpenHarmonyLuaSIG| 会议结论：1.不单独成立luaSIG，建议将LuatOS做的比较好的API能力借鉴通过JS接口呈现 |
| No39 | OpenHarmony packages系统计划 | 会议结论:1. 重复, 类同No35|
| No40 | 社区安全漏洞采集工具选型| 会议结论：1.未收到议题申报材料，延期 |